臺灣高等法院臺中分院刑事判決　　　　　民國九十三年度上訴字第一九一六號
　　上　訴　人
　　即　被　告　甲○○
右上訴人因毒品危害防制條例案件，不服臺灣臺中地方法院中華民國九十三年十月十
八日第一審判決（民國九十三年度訴字第二○六一號，起訴案號：臺灣臺中地方法院
檢察署民國九十三年度毒偵字第二七六五號及移
九九三號），提起上訴，本院判決如左：
　　主      文
原判決撤銷。
甲○○連續施用第一級毒品，累犯，處有期徒刑壹年。扣案之注射針筒三支及小夾鏈
袋一個均沒收銷燬之。
　　事      實
甲○○曾於民國八十五年間，因違反肅清煙毒條例等案件，被本院分別判處有期徒刑
三年五月及三月，並定應執行有期徒刑三年六月，於八十六年九月十九日假釋出獄，
到八十八年四月二十八日假釋期滿，執行完畢。又於九十三年間因施用第一級毒品案
件，被裁定送觀察、勒戒後，認無繼續施用毒品傾向，為不起訴處分確定，仍不知悔
改，復基於施用第一級毒品海洛因之概括犯意，自九十三年二月上旬某日起至九十三
年十一月二十五日九時四十分許，在台中縣大雅鄉○○村○○街十六號住宅，以注射
針筒注射之方式，施用第一級毒品海洛因，平均約一天到一星期施用一次。嗣於九十
三年七月二十六日下午三時許，經其母親蔡紀碧燕報警處理，為警於上址二樓臥室內
，查獲甲○○正在施用毒品，並扣得專供注射毒品海洛因之注射針筒一支（殘留有海
洛因）及使用過之小夾鏈袋一個（殘留有海洛因）。又於九十三年十一月二十五日上
午九時四十分在其住宅，為警持搜索票在其住處二樓房間查獲，並扣有專供施用毒品
之注射針筒二支（其中一支內有海洛因混合劑）。案經臺中縣警察局清水分局報由臺
灣臺中地方法院檢察署檢察官偵查起訴及移送併辦。
　　理      由
一、訊據上訴人即被告甲○○對上開犯行坦承不諱，核與其母親蔡紀碧燕在警訊中證
    述的情節相符，又有查獲現場之照片附卷可稽，復有專供注射毒品用之注射針筒
    三支及小夾鏈袋一個扣案足憑，且其尿液經檢驗結果，均有嗎啡之陽性反應，有
    中山醫學大學附設醫院藥物濫用檢測中心之檢驗報告二紙附卷可佐證，事證明確
    ，犯行堪以認定。
二、核被告所為，係犯毒品危害防制條例第十條第一項之施用第一級毒品罪，被告先
    後多次犯行，時間緊接，犯罪構成要件相同，顯係基於概括犯意，應論以連續犯
    ，被告持有海洛因之低度行為應為施用之高度行為所吸收，不另論罪，被告前因
    違反肅清煙毒條例等案件，分別被判處有期徒刑三年五月及三月，並定應執行有
    期徒刑三年六月，於八十六年九月十九日假釋出獄，八十八年四月二十八日假釋
    期滿，執行完畢，有被告全國前案紀錄表之記載足憑，五年內再犯本罪，係為累
    犯，依法加重其刑，原審論罪科刑，固無不合，被告上訴意旨認原判決量刑過重
    ，請求減輕，亦無理由，唯被告自九十三年七月二十六日被查獲經限制住居後到
    九十三年十一月二十五日之施用毒品犯行，原判決未及併予審理，尚有未洽，原
    判決仍應撤銷改判，爰審酌被告有毒品前科，且被查獲移送偵辦後仍不知改過，
    再連續施用毒品等情狀，而科處如主文所示之刑。至被告九十三年七月二十六日
    限制住居後到九十三年十一月二十五日止之犯行，雖未經起訴，然與起訴部分有
    連續犯之裁判上一罪關係，本院自得併予審理。
三、扣案之注射針筒三支及使用過之小夾鏈袋一個，係專供注射毒品海洛因及裝海洛
    因之用，已經被告供明，且使用過之注射針筒及小夾鏈袋因殘留有微量之海洛因
    ，又無法拆離，均係屬毒品，應均依法宣告沒收銷燬之。另扣案之大夾鏈袋一個
    ，被告供稱係家中裝辣椒粉所用，爰不予宣告沒收之，併予敘明。
四、據上論斷，應依刑事訴訟法第三百六十九條第一項前段、第三百六十四條、第二
    百九十九條第一項前段，毒品危害防制條例第十條第一項、第十八條第一項前段
    ，刑法第十一條前段、第五十六條、第四十七條，判決如主文。
本案經檢察官乙○○到庭執行職務。
中      華      民      國　    九十三     年    十二     月   二十一 　日
                                臺灣高等法院臺中分院刑事第八庭
                                　　　審判長法  官  羅　得　村
                                　　　　　　法　官　劉　榮　服
                            　　　　　　　　法　官　巫　政　松
右正本證明與原本無異。
如不服本判決應於收受送達後十日內向本院提出上訴書狀，其未敘述上訴之理由者並
得於提起上訴後十日內向本院補提理由書（均須按他造當事人之人數附繕本）。
　　　　　　　　　　　　　　　　　　　　　　書記官　林  水  濱
中      華      民      國　    九十三     年    十二     月   二十一 　日
附錄：
毒品危害防制條例第十條第一項：
施用第一級毒品者，處六月以上五年以下有期徒刑。
                              　　　　　　　　　　　　　　　　　　　　　Ｒ
